【裁判字號】    99,簡上,226
【裁判日期】    990531
【裁判案由】    詐欺
【裁判全文】
臺灣板橋地方法院刑事判決             99年度簡上字第226號
上  訴  人  臺灣板橋地方法院檢察署檢察官
被      告  甲○○
上列上訴人因被告詐欺案件，不服本院98年度簡字第10607 號中
華民國99年1 月18日第一審判決（聲請簡易判決處刑案號：98年
度偵字第33052 號），提起上訴，及移送併案審理（臺灣臺中地
方法院檢察署99年度偵字第3619號、臺灣板橋地方法院檢察署99
年度偵字第5477號及99年度偵字第3527號），本院管轄之第二審
合議庭判決如下：
    主  文
原判決撤銷。
甲○○幫助意圖為自己不法之所有，以詐術使人將本人之物交付
，處有期徒刑參月，如易科罰金，以新臺幣壹仟元折算壹日。緩
刑參年，並應於緩刑期內，向附表編號1 、2 、4 、6 至8 至所
示之被害人支付附表各該編號所示之各該金額。
    事  實
一、甲○○依其智識程度及一般社會生活之通常經驗，可預見將
    其名義所開立之銀行帳戶存摺、提款卡、密碼等帳戶資料交
    予他人，可能供作其他非法之用途，仍不違背其本意，竟基
    於幫助詐欺取財之不確定故意，於民國 98年10月18日晚上6
    時30分許（聲請簡易判決處刑書誤載為「98年10月17日下午
    4 時許」，茲予更正），在國道一號五股交流道附近，將其
    所申設於合作金庫商業銀行中和分行帳號0000000000000 號
    （聲請簡易判決處刑書誤載為「帳號0000000000000000號」
    ，「006 」係銀行代碼，併予敘明）帳戶之存摺、提款卡及
    密碼，交由快樂旅程遊覽車客運公司運送至新竹野狼站（聲
    請簡易判決處刑書誤載為「野郎站」，茲予更正），交付予
    自稱「張志種」（音譯）之成年男子，以供「張志種」所屬
    之詐欺集團成員詐騙被害人匯款、提款之用；嗣該詐欺集團
    成員遂基於詐欺取財之犯意，於附表編號1 至8 所示之時間
    ，以附表編號1 至8 所示之方法，致附表編號1 至8 所示之
    被害人乙○○等8 人陷於錯誤，而匯款至甲○○所提供之前
    開帳戶內，隨即遭詐欺集團成員提領一空（總計詐得新臺幣
    70,780元，詳細詐騙之時間、詐騙內容、匯款情形及金額均
    詳如附表編號1 至8 所示）；迨因乙○○等人發覺有異而報
    警處理，經警循線查悉上情。
二、案經乙○○、丁○○、陳忠志告訴暨由竹市警察局第三分局
    報告及臺北縣政府警察局三重分局移送臺灣板橋地方法院檢
    察署檢察官偵查後聲請簡易判決處刑及移送併案審理，以及
    臺中縣警察局霧峰分局報告臺灣臺中地方法院檢察署檢察官
    偵查後移送併案審理。
    理  由
壹、有關證據能力部分：刑事訴訟法第159 條第1 項雖規定，被
    告以外之人於審判外之言詞或書面陳述，除法律有規定外，
    不得作為證據。惟同法第159 條之5 明定：「被告以外之人
    於審判外之陳述，雖不符前4 條之規定，而經當事人於審判
    程序同意作為證據，法院審酌該言詞陳述或書面陳述作成時
    之情況，認為適當者，亦得為證據。」、「當事人、代理人
    或辯護人於法院調查證據時，知有第159 條第1 項不得為證
    據之情形，而未於言詞辯論終結前聲明異議者，視為有前項
    之同意。」，其立法理由在於傳聞證據未經當事人之反對詰
    問予以核實，乃排斥其證據能力。惟當事人如放棄對原供述
    人之反對詰問權，於審判程序表示同意該等傳聞證據可作為
    證據，此時，法院除認該傳聞證據欠缺適當性外，自可承認
    其證據能力。又當事人、代理人或辯護人於調查證據時，知
    有刑事訴訟法第159 條第1 項不得為證據之情形，卻表示「
    對於證據調查無異議」、「沒有意見」等意思，而未於言詞
    辯論終結前聲明異議者，應視為已有將該等傳聞證據採為證
    據之同意，最高法院93年度台上字第3533號、94年度台上字
    第2976號判決亦採同一見解。經查：本案被告甲○○及檢察
    官於本院審判期日，對於下列經本院調查之證據方法，均表
    示對證據能力不爭執，復於審判期日就本院一一提示之前揭
    證據方法於言詞辯論終結前，均亦未就所調查之證據主張有
    刑事訴訟法第159 條第1 項不得為證據之情形，是參照上開
    說明要旨，本案經調查之證據，均有證據能力，合先敘明。
貳、實體方面：
一、上開事實，業據被告於本院審理訊問時坦承不諱，核與被害
    人乙○○、庚○○、戊○○、丁○○、壬○○、辛○○、陳
    忠志於警詢時指訴之情節相符，並有附表備註欄所示之書證
    及被告所提出之估價單（即運送單據）1 紙（詳見臺灣板橋
    地方法院檢察署99年度偵字第2019號偵查卷第10頁）在卷可
    證。是被告前開自白核與事實相符，堪以採信。故前開事實
    ，堪予認定屬實。則本案事證已臻明確，被告犯行堪以認定
    ，應予依法論科。
二、按幫助犯之成立，主觀上行為人須有幫助故意，客觀上須有
    幫助行為，意即須對於犯罪與正犯有共同之認識，而以幫助
    之意思，對於正犯資以助力，而未參與實施犯罪之行為者而
    言（參照最高法院75年度臺上字第1509號、88年度臺上字第
    1270號判決意旨）。被告將其申請開立金融帳戶之存摺、提
    款卡及密碼交付予真實姓名不詳之詐欺集團成員使用，使該
    詐欺集團作為對被害人實行詐欺取財犯罪之取款工具，被告
    雖非基於直接故意而為本件幫助詐欺之犯行，但仍有間接故
    意幫助他人實行詐欺取財犯罪之犯意，且所為提供金融帳戶
    之行為，亦屬刑法詐欺罪構成要件以外之行為。是核被告所
    為，係犯刑法第30條第1 項、刑法第339 條第1 項之幫助詐
    欺取財罪。被告係以一幫助行為觸犯8 個幫助詐欺取財罪名
    ，為想像競合犯，應從一重處斷。雖檢察官聲請簡易判決處
    刑意旨僅論及附表編號1 被害人乙○○部分，而未論及被告
    提供前開帳戶之存摺、提款卡及密碼幫助該詐欺集團成員詐
    欺附表編號2 至8 所示之被害人，惟此部分與檢察官原聲請
    簡易判決處刑部分為想像競合犯之裁判上一罪關係，依審判
    不可分之原則，自為聲請簡易判決處刑效力所及，且經臺灣
    臺中地方法院檢察署檢察官以99年度偵字第3619號（下稱臺
    中地檢99偵3619卷）、臺灣板橋地方法院檢察署檢察官以99
    年度偵字第5477號（下稱丙○99偵5477卷）及99年度偵字第
    3527號（下稱丙○99偵3527卷）移送併案審理，本院自得併
    予審理，附此敘明。又被告基於幫助之犯意而為非屬詐欺取
    財犯行之構成要件行為，為幫助犯，爰依刑法第30條第2 項
    之規定，按正犯之刑減輕之。
三、原審以被告罪證明確，予以論罪科刑，固非無見。惟被告除
    交付前開帳戶之存摺、提款卡及密碼，供詐欺集團詐騙附表
    編號1 所示之被害人乙○○外，同時供詐欺集團詐騙附表編
    號2 至8 所示之被害人庚○○、戊○○、丁○○、壬○○、
    辛○○、己○○、陳忠志，而觸犯幫助詐欺取財罪名，且為
    檢察官聲請簡易判決處刑效力所及，業如前述，原審未及審
    酌前開附表編號2 至8 所示被害人部分，自有未恰，檢察官
    提起上訴認被害人乙○○以原審未認定被告為直接實施詐欺
    犯罪之正犯，有違論理經驗法則，且原審僅判處被告有期徒
    刑2 月，易科罰金僅6 萬元，若被告犯罪所得尚有盈餘，豈
    不無形助長犯罪，加上被告僅為幫助犯，被害人恐無法直接
    向被告請求民事賠償，增加被害人民事求償之困難等語，然
    被告提供前開帳戶供詐欺集團使用，而構成幫助詐欺取財罪
    ，已如前述，且被告為幫助犯，仍無礙於被害人得對之為民
    事求償之權利，故檢察官前開上訴顯無理由，惟原審判決既
    有上開可議之處，自應由本院管轄之第二審合議庭予以撤銷
    改判。
四、爰審酌被告將帳戶之存摺、提款卡、密碼等物提供予他人使
    用，助長他人犯罪，增加被害人尋求救濟及偵查犯罪機關查
    緝犯罪之困難，危害被害人財產安全及社會治安，類此行為
    已嚴重損及社會治安，並斟酌其犯罪之動機、目的、手段、
    被害人所受損害，及迄今尚未賠償被害人所受之損失，惟其
    生活狀況、智識程度，及附表編號3 所示之被害人戊○○表
    示不用被告賠償，附表編號5 所示之被害人壬○○表示銀行
    已通知領回受詐欺之款項，此有本院公務電話紀錄查詢表 2
    份（詳見本院卷第63、59頁）在卷可憑，以及其犯後坦承犯
    行之態度等一切情狀，量處如主文第2 項所示之刑，併予諭
    知易科罰金之折算標準，以資儆懲。末查，被告未曾因故意
    犯罪受有期徒刑以上刑之宣告，此有臺灣高等法院被告全國
    前案紀錄表1 份在卷可按，且其因思慮不周，致犯本罪，惟
    於犯後坦承犯行，並嘗試謀求與被害人和解，尚知悔悟，信
    其經此追訴審判後，當知警惕而無再犯之虞，本院綜合上開
    各情，認對其宣告之刑以暫不執行為適當，爰依刑法第74條
    第1 項第1 款規定，併予宣告緩刑如主文所示，並依同條第
    2 項第3 款規定，及法院有對附條件緩刑之該附加條件內容
    之裁量權限（最高法院72年台上字第3647號判例、臺灣高等
    法院97年度上訴字第5633號判決要旨參照），命被告於緩刑
    期限3 年內，向附表編號1 、2 、4 、6 至8 至所示之被害
    人支付附表各該編號所示之各該金額（其中附表編號1 部分
    另經本院99年度附民字第146 號刑事附帶民事判決被告應給
    付原告即被害人乙○○17,000元在案，附此敘明），如未依
    該條件為履行者，即得依法撤銷緩刑。
據上論斷，應依刑事訴訟法第455 條之1 第1 項、第3 項、第36
9 條第1 項前段、第364 條、第299 條第1 項前段，刑法第 339
條第1 項、第55條、第30條第1 項前段、第2 項、第41條第1 項
前段、第74條第1 項第1 款、第2 項第3 款，刑法施行法第1 條
之1 第1 項、第2 項前段，判決如主文。
本案經檢察官黃致中到庭執行職務。
中    華    民    國    99    年    5     月    31    日
                  刑事第十四庭  審判長法  官  林淑婷
                                      法  官  陳昭筠
                                      法  官  饒金鳳
以上正本證明與原本無異。
本件不得上訴。
                                      書記官  許雅琪
中    華    民    國    99    年    6     月    7     日
附錄本案論罪科刑法條全文：
中華民國刑法第339 條：
意圖為自己或第三人不法之所有，以詐術使人將本人或第三人之
物交付者，處5 年以下有期徒刑、拘役或科或併科1 千元以下罰
金。
以前項方法得財產上不法之利益或使第三人得之者，亦同。
前二項之未遂犯罰之。
附表：
┌──┬───┬──────┬──────┬───────┬─────┬──────────────┐
│編號│被害人│時        間│詐 騙 內 容 │匯 款 之 情 形│金      額│      備        註          │
│    │      │            │            │              │（新臺幣）│      （證據出處）          │
├──┼───┼──────┼──────┼───────┼─────┼──────────────┤
│ 1  │乙○○│98年10月19日│詐騙集團成員│98年10月19日晚│17,000元  │1.告訴人乙○○於警詢及本院之│
│    │      │晚上8 時10分│自稱網路賣家│上9 時30分許，│          │  指述（丙○98偵33052 卷第7 │
│    │      │許，在其位於│帳號hsinhsin│在其位於臺北縣│          │  至8 頁、併案丙○99偵2019第│
│    │      │臺北縣淡水鎮│17、a.tcxf@y│淡水鎮住處，以│          │  20頁、併案臺中地檢99偵3619│
│    │      │住處上網    │ahoo.com.tw │網路ATM 轉帳方│          │  卷附之臺中縣警察局霧峰分局│
│    │      │            │、jssgdl@yah│式匯款至甲○○│          │  刑案偵查卷第31頁、本院99簡│
│    │      │            │oo.com.tw 購│所開立之前開合│          │  上226 卷第80頁）          │
│    │      │            │得Apple ipho│作金庫中和分行│          │2.告訴人乙○○彰化銀行存摺影│
│    │      │            │ne手機云云  │帳戶內        │          │  本、網路列印資料、臺北縣政│
│    │      │            │            │              │          │  府警察局淡水分局水碓派出所│
│    │      │            │            │              │          │  受理詐騙帳戶通報警示格式表│
│    │      │            │            │              │          │  、受理刑事案件報案三聯單、│
│    │      │            │            │              │          │  受理各類案件紀錄表、內政部│
│    │      │            │            │              │          │  警政署反詐騙諮詢專線紀錄表│
│    │      │            │            │              │          │  各1 份（丙○98偵33052 卷第│
│    │      │            │            │              │          │  12至18頁、併案丙○99偵2019│
│    │      │            │            │              │          │  卷第19、21至23頁、併案臺中│
│    │      │            │            │              │          │  地檢99偵3619卷附之臺中縣警│
│    │      │            │            │              │          │  察局霧峰分局刑案偵查卷第32│
│    │      │            │            │              │          │  至37頁、本院99簡上226 卷第│
│    │      │            │            │              │          │  14至19頁）                │
│    │      │            │            │              │          │3.被告所有之合作金庫銀行帳號│
│    │      │            │            │              │          │  0000000000000 號帳戶開戶資│
│    │      │            │            │              │          │  料暨交易往來明細表1 份（板│
│    │      │            │            │              │          │  檢98偵33052 卷第10至11頁、│
│    │      │            │            │              │          │  併案丙○99偵3527第36至37頁│
│    │      │            │            │              │          │  、併案丙○99偵2019第52至53│
│    │      │            │            │              │          │  頁、併案臺中地檢99偵3619卷│
│    │      │            │            │              │          │  附之臺中縣警察局霧峰分局刑│
│    │      │            │            │              │          │  案偵查卷第18、20頁）、合作│
│    │      │            │            │              │          │  金庫中和分行99年3 月12日合│
│    │      │            │            │              │          │  金中和總發字第0990000996號│
│    │      │            │            │              │          │  函暨被告前開帳戶自開戶日起│
│    │      │            │            │              │          │  至迄今之存款分戶交易明細1 │
│    │      │            │            │              │          │  份（本院99簡上226 卷第66至│
│    │      │            │            │              │          │  75頁）                    │
├──┼───┼──────┼──────┼───────┼─────┼──────────────┤
│ 2  │庚○○│98年10月18日│詐騙集團成員│98年10月19日某│5,100元   │1.被害人庚○○於警詢時之指述│
│    │      │下午5 時許，│自稱網路拍賣│時許，在高雄縣│          │  （併案丙○99偵2019卷第35至│
│    │      │在其位於高雄│賣家帳號hmay│阿蓮郵局，以臨│          │  36頁、併案臺中地檢99偵3619│
│    │      │縣阿蓮鄉住處│0427並佯稱陳│櫃轉帳方式匯款│          │  卷附之臺中縣警察局霧峰分局│
│    │      │上網        │羿甫標得PSP │至甲○○所開立│          │  刑案偵查卷第1 至2 頁）    │
│    │      │            │遊戲機1 台云│之前開合作金庫│          │2.郵政跨行匯款申請書、高雄縣│
│    │      │            │云          │中和分行帳戶內│          │  政府警察局湖內分局阿蓮分駐│
│    │      │            │            │              │          │  所受理刑事案件報案三聯單、│
│    │      │            │            │              │          │  受理詐騙帳戶通報警示簡便格│
│    │      │            │            │              │          │  式表、受理各類案件紀錄表、│
│    │      │            │            │              │          │  內政部警政署反詐騙案件紀錄│
│    │      │            │            │              │          │  表各1 紙（併案丙○99偵2019│
│    │      │            │            │              │          │  卷第46、49至50頁、併案臺中│
│    │      │            │            │              │          │  地檢99偵3619卷附之臺中縣警│
│    │      │            │            │              │          │  察局霧峰分局刑案偵查卷第23│
│    │      │            │            │              │          │  至25頁）                  │
│    │      │            │            │              │          │3.同上3.部分                │
├──┼───┼──────┼──────┼───────┼─────┼──────────────┤
│ 3  │戊○○│98年10月19日│詐騙集團成員│98年10月19日下│6,000元   │1.被害人戊○○於警詢時之指述│
│    │      │            │自稱網路拍賣│午4 時26分許，│          │  （併案丙○99偵2019卷第35至│
│    │      │            │賣家帳號harr│在臺中縣霧峰鄉│          │  36 頁 、併案臺中地檢99偵36│
│    │      │            │y711228 並以│柳豐路500 號三│          │  19卷附之臺中縣警察局霧峰分│
│    │      │            │MSN 帳號jiay│信商業銀行，以│          │  局刑案偵查卷第1 至2 頁）  │
│    │      │            │ougogo88@hot│ATM 轉帳方式匯│          │2.內政部警政署反詐騙諮詢專線│
│    │      │            │mail.com通知│款至甲○○所開│          │  紀錄表、臺中縣政府警察局霧│
│    │      │            │佯稱戊○○三│立之前開合作金│          │  峰分局霧峰派出所受理刑事案│
│    │      │            │星S8000 手機│庫中和分行帳戶│          │  件報案三聯單、受理各類案件│
│    │      │            │1 支云云    │內            │          │  紀錄表、受理詐騙帳戶通報警│
│    │      │            │            │              │          │  示簡便格式表、三信商業銀行│
│    │      │            │            │              │          │  自動櫃員機交易明細表、被害│
│    │      │            │            │              │          │  人戊○○郵政帳戶金融卡影本│
│    │      │            │            │              │          │  各1 份、網路列印資料3 張（│
│    │      │            │            │              │          │  併案丙○99偵2019卷第34、37│
│    │      │            │            │              │          │  至39頁、併案臺中地檢99偵36│
│    │      │            │            │              │          │  19卷附之臺中縣警察局霧峰分│
│    │      │            │            │              │          │  局刑案偵查卷第4 至6 、8 至│
│    │      │            │            │              │          │  9 、10至12頁）、本院公務電│
│    │      │            │            │              │          │  話記錄查詢表1 份（戊○○母│
│    │      │            │            │              │          │  親來電稱：不需被告賠償，本│
│    │      │            │            │              │          │  院99簡上226 卷第63頁）    │
│    │      │            │            │              │          │3.同上3.部分                │
├──┼───┼──────┼──────┼───────┼─────┼──────────────┤
│ 4  │丁○○│98年10月19日│詐騙集團成員│98年10月19日下│18,080元  │1.告訴人丁○○於警詢及本院訊│
│    │      │下午2 時25分│自稱網路拍賣│午4 時12分許，│          │  問時之指述（併案丙○99偵20│
│    │      │            │賣家佯稱邱昭│在臺中市三信商│          │  19卷第41至43頁、併案臺中地│
│    │      │            │衛購得Apple │業銀行中正分行│          │  檢99偵3619卷附之臺中縣警察│
│    │      │            │iphone（3GS │，以AT M轉帳方│          │  局霧峰分局刑案偵查卷第26至│
│    │      │            │32G ）手機1 │式匯款至甲○○│          │  27 頁 、本院99簡上226 卷第│
│    │      │            │支云云      │所開立之前開合│          │  80頁）                    │
│    │      │            │            │作金庫中和分行│          │2.內政部警政署反詐騙諮詢專線│
│    │      │            │            │帳戶內        │          │  紀錄表、臺中市警察局第一分│
│    │      │            │            │              │          │  局大誠分駐所受理刑事案件報│
│    │      │            │            │              │          │  案三聯單、受理詐騙帳戶通報│
│    │      │            │            │              │          │  警示簡便格式表、三信商業銀│
│    │      │            │            │              │          │  行自動櫃員機交易明細表各1 │
│    │      │            │            │              │          │  份（併案丙○99偵2019卷第40│
│    │      │            │            │              │          │  、44至45頁、併案臺中地檢99│
│    │      │            │            │              │          │  偵3619卷附之臺中縣警察局霧│
│    │      │            │            │              │          │  峰分局刑案偵查卷第27至30頁│
│    │      │            │            │              │          │  ）                        │
│    │      │            │            │              │          │3.同上3.部分                │
├──┼───┼──────┼──────┼───────┼─────┼──────────────┤
│ 5  │壬○○│98年10月20日│詐騙集團成員│98年10月20日晚│5,500元   │1.被害人壬○○於警詢之指述（│
│    │      │晚上6時許   │自稱網路拍賣│上6 時許，在新│          │  併案板橋地檢99偵2019卷第12│
│    │      │            │賣家Hmtsou7 │竹市○○街306 │          │  至14頁、併案臺中地檢99偵36│
│    │      │            │、帳號honey │號元培科技大學│          │  19號卷附之臺中縣警察局霧峰│
│    │      │            │husben@hotma│，使用網路ATM │          │  分局刑案偵查卷第38至39頁）│
│    │      │            │il.com並佯稱│轉帳方式匯款至│          │2.內政部警政署反詐騙諮詢專線│
│    │      │            │壬○○購得小│甲○○所開立之│          │  紀錄表1 份、網路列印資料3 │
│    │      │            │筆電1 台云云│前開合作金庫中│          │  頁、第一銀行網路理財機明細│
│    │      │            │            │和分行帳戶內  │          │  、新竹市警察局第三分局中華│
│    │      │            │            │              │          │  派出所受理各類案件紀錄表、│
│    │      │            │            │              │          │  受理詐騙帳戶通報警示簡便格│
│    │      │            │            │              │          │  式表、受理刑事案件報案三聯│
│    │      │            │            │              │          │  單各1 份、網路列印資料3 頁│
│    │      │            │            │              │          │  （併案丙○99偵2019卷第11、│
│    │      │            │            │              │          │  15至18頁、併案臺中地檢99偵│
│    │      │            │            │              │          │  3619卷附之臺中縣警察局霧峰│
│    │      │            │            │              │          │  分局刑案偵查卷第40至44頁）│
│    │      │            │            │              │          │  、本院公務電話紀錄查詢表1 │
│    │      │            │            │              │          │  份（壬○○未婚妻來電稱：被│
│    │      │            │            │              │          │  詐騙款項，銀行已通知取回，│
│    │      │            │            │              │          │  對本案無意見，本院99簡上22│
│    │      │            │            │              │          │  6 卷第59頁）              │
│    │      │            │            │              │          │3.同上3.部分                │
├──┼───┼──────┼──────┼───────┼─────┼──────────────┤
│ 6  │辛○○│98年10月21日│詐騙集團成員│98年10月21日中│7,300元   │1.被害人辛○○於警詢之指述（│
│    │      │晚上某時    │自稱網路拍賣│午12時1 分許，│          │  併案丙○99偵2019卷第30至31│
│    │      │            │賣家並以MSN │在臺北縣中和市│          │  頁、併案臺中地檢99偵3619卷│
│    │      │            │帳號lovecbc │景新街442 號郵│          │  附之臺中縣警察局霧峰分局刑│
│    │      │            │@hotmail.com│局，以ATM 轉帳│          │  案偵查卷第45至46頁）      │
│    │      │            │佯稱辛○○購│方式匯款至李律│          │2.臺北縣政府警察局中和第一分│
│    │      │            │得三星ST550 │慎提供之前開合│          │  局南勢角派出所受理刑事案件│
│    │      │            │手機1 支云云│作金庫中和分行│          │  報案三聯單、受理各類案件紀│
│    │      │            │            │帳戶內        │          │  錄表、受理詐騙帳戶通報警示│
│    │      │            │            │              │          │  簡便格式表、內政部警政署反│
│    │      │            │            │              │          │  詐騙諮詢專線紀錄表、郵政自│
│    │      │            │            │              │          │  動櫃員機交易明細表各1 份（│
│    │      │            │            │              │          │  併案丙○99偵2019卷第29、32│
│    │      │            │            │              │          │  至33頁、併案臺中地檢99偵36│
│    │      │            │            │              │          │  19卷附之臺中縣警察局霧峰分│
│    │      │            │            │              │          │  局刑案偵查卷第45反面至48頁│
│    │      │            │            │              │          │  反面）                    │
│    │      │            │            │              │          │3.同上3.部分                │
├──┼───┼──────┼──────┼───────┼─────┼──────────────┤
│ 7  │己○○│98年10月21日│詐騙集團成員│98年10月21日下│17,000元  │1.被害人己○○於警詢之指述（│
│    │      │下午1 時41分│自稱網路拍賣│午1 時41分許，│          │  併案丙○99偵2019卷第25至26│
│    │      │許，在其位於│賣家帳號jean│以ATM 轉帳方式│          │  頁、併案臺中地檢99偵3619卷│
│    │      │新竹縣竹北市│cc168 、love│匯款至甲○○所│          │  附之臺中縣警察局霧峰分局刑│
│    │      │住處上網    │cbc@hotmail.│開立之前開合作│          │  案偵查卷第49至50頁）      │
│    │      │            │淳善標得ipho│金庫中和分行帳│          │2.新竹縣政府警察局竹北分局六│
│    │      │            │one手機1 台 │戶內          │          │  家派出所受理刑事案件報案三│
│    │      │            │云云        │              │          │  聯單、受理各類案件紀錄表、│
│    │      │            │            │              │          │  受理詐騙帳戶通報警示簡便格│
│    │      │            │            │              │          │  式表、內政部警政署反詐騙諮│
│    │      │            │            │              │          │  詢專線紀錄表、合作金庫自動│
│    │      │            │            │              │          │  櫃員機交易明細表各1 份（併│
│    │      │            │            │              │          │  案丙○99偵2019卷第24、27至│
│    │      │            │            │              │          │  28頁、併案臺中地檢99偵3619│
│    │      │            │            │              │          │  卷附之臺中縣警察局霧峰分局│
│    │      │            │            │              │          │  刑案偵查卷第50頁反面至第52│
│    │      │            │            │              │          │  頁）                      │
│    │      │            │            │              │          │3.同上3.部分                │
├──┼───┼──────┼──────┼───────┼─────┼──────────────┤
│ 8  │陳忠志│98年10月20日│詐騙集團成員│98年10月20日中│10,100元  │1.證人即被害人陳忠志於警詢時│
│    │      │，在其位於臺│自稱網路拍賣│午12時許，在台│          │  及偵訊時具結之證述（併案板│
│    │      │北縣三重市住│賣家佯稱陳忠│北縣三重市福德│          │  檢99偵3527卷第15至16、48至│
│    │      │處上網      │志購得富士通│南路永興郵局，│          │  49頁）                    │
│    │      │            │LIFEBOOK U10│以臨櫃轉帳方式│          │2.網路列印資料25頁、臺北縣政│
│    │      │            │10（內建3.5G│匯款至甲○○所│          │  府警察局三重分局三重派出所│
│    │      │            │無線模組）筆│開立之前開合作│          │  受理各類案件紀錄表、受理刑│
│    │      │            │記型電腦1 台│金庫中和分行帳│          │  事案件報案三聯單、內政部警│
│    │      │            │云云        │戶內          │          │  政署反詐騙諮詢專線紀錄表、│
│    │      │            │            │              │          │  臺北縣政府警察局三重分局三│
│    │      │            │            │              │          │  重派出所受理詐騙帳戶通報警│
│    │      │            │            │              │          │  示簡便格式表、郵政跨行匯款│
│    │      │            │            │              │          │  申請書各1 份（併案丙○99偵│
│    │      │            │            │              │          │  3527卷第19至28、51至79頁）│
│    │      │            │            │              │          │3.同上3.部分                │
├──┼───┴──────┴──────┴───────┴─────┴──────────────┤
│合計│70,780元                                                                                    │
└──┴──────────────────────────────────────────────┘

司法院資訊處製作；財團法人民間司法改革基金會備份。
